臺灣苗栗地方法院刑事判決　　　　　 100年度苗簡字第1087號
聲　請　人　臺灣苗栗地方法院檢察署檢察官
被　　　告　林吉湧
上列被告因違反毒品危害防制條例案件，經檢察官聲請以簡易判
決處刑（100 年度毒偵字第1527號），本院判決如下：
    主  文
林吉湧施用第二級毒品，處有期徒刑參月，如易科罰金，以新臺
幣壹仟元折算壹日。
    犯罪事實及理由
一、本件犯罪事實及證據均引用檢察官聲請簡易判決處刑書內容
    之記載（如附件）。
二、應適用之法條：
   （一）刑事訴訟法第449 條第1 項、第454 條第1 、2 項。
   （二）毒品危害防制條例第10條第2 項。
   （三）刑法第11條前段、第41條第1 項前段。
三、如不服本簡易判決，得自判決送達之日起十日內，向本院提
    起上訴。
中    華    民    國   100    年    12    月    5     日
                  刑事簡易庭    法  官  林靜雯
以上正本與原本無異。
如不服本判決應於收受判決後10日內向本院提出上訴書狀，並應
敘述具體理由。其未敘述上訴理由者，應於上訴期間屆滿後20日
內向本院補提理由書（均須附繕本）「切勿逕送上級法院」。
                                書記官  劉千瑄
中    華    民    國   100    年    12    月    5     日
附錄本判決論罪科刑法條：
毒品危害防制條例第10條：
施用第一級毒品者，處6 月以上5 年以下有期徒刑。
施用第二級毒品者，處3 年以下有期徒刑。
附件：
臺灣苗栗地方法院檢察署檢察官聲請簡易判決處刑書
                                   100年度毒偵字第1527號
    被      告  林吉湧  男  34歲（民國○○年○月○○日生）
                        住苗栗縣大湖鄉○○村○鄰○○路117
                          號
                        國民身分證統一編號：Ｚ000000000號
上列被告因違反毒品危害防制條例案件，業經偵查終結，認宜聲
請簡易判決處刑，茲將犯罪事實及證據並所犯法條分敘如下：
        犯罪事實
一、林吉湧前因施用毒品案件，經本署檢察官以100年度毒偵字
    第845號為戒癮治療之緩起訴處分確定。惟上開戒癮治療無
    法收其實效，林吉湧基於施用第二級毒品甲基安非他命之犯
    意，於民國100年10月20日上午9時33分許，為本署觀護人室
    採尿之時起往前回溯96小時內之某時許，在不詳處所，以不
    詳方式，施用第二級毒品甲基安非他命1次。嗣本署觀護人
    將採集之尿液送請檢驗，結果呈現安非他命、甲基安非他命
    陽性反應，始悉上情。
二、案經本署觀護人室簽分偵辦。
        證據並所犯法條
一、本案之證據清單臚列如下：
  (一)本署施用毒品犯受保護管束人尿液檢體監管記錄表1份：證
    明被告接受戒癮治療受保護管束中，於100年10月20日上午9
    時33分許為本署觀護人室所採集之尿液（檢體編號：000000
    000），係被告親自排放之尿液，為被告身體代謝物之事實
    。
  (二)中山醫學大學附設醫院檢驗科藥物檢測中心於100年11月4日
    出具之尿液檢驗報告1紙：證明被告為警所採集之編號
    000000000號尿液，經送請檢驗後，結果呈現安非他命、甲
    基安非他命陽性反應之事實。
二、按毒品危害防制條例對於施用第一、二級毒品者，認其係具
    有「病患性犯人」之特質，採行觀察、勒戒以戒除其身癮之
    措施。犯同條例第10條之罪者，依同條例第20條、第23條之
    規定，將其刑事處遇程序，區分為「初犯」及「五年內再犯
    」、「五年後再犯」。依其立法理由之說明：「初犯」，始
    須經觀察、勒戒；經觀察、勒戒執行完畢釋放後，「五年內
    再犯」者，因其再犯率甚高，原實施之觀察、勒戒既已無法
    收其實效，應依法追訴。至於經觀察、勒戒執行完畢釋放後
    ，「五年後再犯」者，前所實施之觀察、勒戒已足以遮斷其
    施用毒品之毒癮，為期自新及協助其斷除毒癮，仍適用「初
    犯」規定，先經觀察、勒戒之程序。於此，僅限於「初犯」
    及「五年後再犯」二種情形，始應先經觀察、勒戒程序。復
    按毒品危害防制條例第24條規定本法第20條第1項及第23條
    第2項之程序，於檢察官先依刑事訴訟法第253條之1第1項、
    第253條之2之規定，為附命完成戒癮治療之緩起訴處分時，
    或於少年法院（地方法院少年法庭）認以依少年事件處理法
    程序處理時，不適用之（第1項）。前項緩起訴處分，經撤
    銷者，檢察官應依法追訴（第2項）。係一般刑事訴訟程序
    之例外規定，屬刑事訴訟法第1條第1項規定之「其他法律所
    定之訴訟程序」。該第2項既規定，前項（第1項）緩起訴處
    分，經撤銷者，檢察官應依法追訴，即已明示施用毒品案件
    於撤銷緩起訴處分後之法律效果為「依法追訴」，而非適用
    刑事訴訟法第253條之3所定撤銷緩起訴處分後得「繼續偵查
    或起訴」規定，此乃因檢察官已依毒品危害防制條例第24條
    第1項為附命完成戒癮治療之緩起訴處分，被告事實上已接
    受等同「觀察、勒戒」之處遇，惟其竟未能履行該條件，自
    應於撤銷緩起訴處分後依法起訴，而無再次聲請法院裁定觀
    察、勒戒之必要，最高法院100年度第1次刑事庭會議決議可
    資參照。
三、核被告所為，係犯毒品危害防制條例第10條第2項之施用第
    二級毒品罪。
四、依毒品危害防制條例第23條第2項、刑事訴訟法第451條第1
    項聲請逕以簡易判決處刑。
    此  致
臺灣苗栗地方法院
中    華    民    國   100    年    11    月    16    日
                          檢  察  官  黃偉
本件正本證明與原本無異
中    華    民    國   100    年    11    月    18    日
                          書  記  官  蔡宛穎
附錄所犯法條：毒品危害防制條例第10條第2項
毒品危害防制條例第10條
施用第一級毒品者，處6月以上5年以下有期徒刑。
施用第二級毒品者，處3年以下有期徒刑。